# 请教陈版主，收到投资前利润分配，合并报表如何处理

提问人：yuner0314 时间：2018-03-14 19:24:28
20年，A公司以 2000 万收购B公司80%股权，收购日B公司可辨认净资产总额 1500 万，合并报表确认商誉 800 万，投资后至本年，A公司合并报表长期股权投资—B公司（损益调整） 500 万元，另本年B公司分配利润 1000 万元，请教陈版主，因B公司分配利润超出投资后确认的损益调整金额，编制合并报表时，该超额分配利润 300 万（1000*80%-500)应如何处理。

回答人：chenyiwei
该事项是A、B之间的内部交易，A确认投资收益，B确认利润分配，正常抵销即可，对合并报表的最终结果无影响。